臺灣桃園地方法院民事裁定
110年度法字第59號
聲  請  人  杜盛德  


相  對  人  南亞科技學校財團法人

上列聲請人聲請修改捐助章程事件，本院裁定如下： 
    主  文
南亞科技學校財團法人捐助章程第14條，准予變更如附表「修正
後條文欄位」所示。
聲請程序費用新臺幣壹仟元由聲請人負擔。
    理  由
一、按財團之組織及其管理方法，由捐助人以捐助章程或遺囑定
    之；捐助章程或遺囑所定之組織不完全，或重要之管理方法
    不具備者，法院得因主管機關、檢察官或利害關係人之聲請
    ，為必要之處分；為維持財團之目的或保存其財產，法院得
    因捐助人、董事、主管機關、檢察官或利害關係人之聲請，
    變更其組織，民法第62條、第63條分別定有明文。又財團屬
    他律法人，依民法第62條後段規定，捐助章程所定之組織不
    完全或重要之管理方法不具備者，應由主管機關、檢察官、
    利害關係人等聲請法院為必要之處分，不能由董事會、董事
    、信徒大會、會員代表大會等法人內部機關逕行修正，且依
    上開法律規定聲請為章程、組織變更者，應以原章程所定組
    織不完全、重要管理方法不具備或有為維持財團目的、保存
    財團財產而有變更財團組織之必要者為限。非屬上述事項之
    更異，除財團法人本身於取得目的事業主管機關許可後，逕
    行辦理章程變更登記外，毋庸向法院聲請裁定准許（最高行
    政法院77年度判字第2069號行政裁判意旨號參照）。
二、聲請意旨略以：因近期傳染性肺炎疫情嚴峻，影響會議行程
    ，為使日後會議不受影響，依據私立學校法施行細則第25條
    之內容，於民國110年11月18日上午10時召開相對人第16屆
    董事會第10次會議通過修正捐助章程如附表所示，並經教育
    部110年12月6日臺教技(二)字第1100163161號函核定在案，
    爰依法聲請裁定准許聲請人變更捐助章程等語。
三、經查，聲請人主張之上情，業據其提出110年度第16屆董事
    會第10次會議會議記錄、簽到表、南亞科技學校財團法人捐
    助章程修正條文對照表、教育部110年12月6日臺教技(二)字
    第1100163161號函等件為證。觀諸聲請人就如附表所示原章
    程第14條所為之修正，乃係因應嚴重特殊傳染性肺炎（COVI
    D-19）疫情嚴峻，配合防疫管制措施而修正增訂董事會得採
    視訊會議方式進行之需求，並參酌私立學校法施行細則第25
    條第3項但書：「因天災、防治控制傳染病疫情需要或其他
    事由，經法人主管機關同意者，得採視訊會議進行，並應全
    程錄音、錄影存證，載明於會議紀錄及妥善永久保存。」，
    新增該財團法人董事會議進行之方式，核屬財團法人組織及
    重要管理方法之變更，且與財團法人之立法精神無違，亦與
    民法有關法人之規定未抵觸，應予准許。
四、爰依非訟事件法第21條第1項前段、第24條第1項，裁定如主
    文。
中　　華　　民　　國　　110 　年　　12　　月　　23　　日
                  民事第二庭    法　官　廖子涵
正本係照原本作成。
如不服本裁定應於送達後10日內向本院提出抗告狀，並應繳納抗
告費新台幣1000元。　　　　　　　　
中　　華　　民　　國　　110 　年　　12　　月　　24　　日
                                書記官  劉雅婷